# 请教陈版及各位大侠

提问人：hjz001 时间：2014-07-15 09:48:32
CAS 40的衔接规定里有一条,
第二十二条 合营企业重新分类为共同经营的，合营方应当在比较财务报表最早期间期初终止确认以前采用权益法核算的长期股权投资，以及其他实质上构成对合营企业净投资的长期权益;同时根据比较财务报表最早期间期初采用权益法核算时使用的相关信息，确认本企业在共同经营中的利益份额所产生的各项资产（包括商誉）和负债，所确认资产和负债的账面价值与其计税基础之间存在暂时性差异的，应当按照《企业会计准则第 18 号——所得税》的规定进行会计处理。
确认的各项资产和负债的净额与终止确认的长期股权投资以及其他实质上构成对合营企业净投资的长期权益的账面金额存在差额的，应当按照下列规定处理： （一）前者大于后者的，其差额应当首先抵减与该投资相关的商誉，仍有余额的，再调增比较财务报表最早期间的期初留存收益； （二）前者小于后者的，其差额应当冲减比较财务报表最早期间的期初留存收益。 第六此条两次提到了商誉，具体指哪种情况？单体报表里怎么会有商誉呢？

回答人：chenyiwei
本条讨论的是“合营企业重新分类为共同经营”的情况，而共同经营参与方的会计处理要点之一就是“确认单独所持有的资产，以及按其份额确认共同持有的资产”。这时，由于合营安排自身构成业务，所以自然也就可能存在与该业务相关的商誉。这样就把商誉的概念从企业合并扩展到了共同经营。你结合以前的比例合并法可能就比较容易理解了。